【裁判字號】    98,聲簡再,14
【裁判日期】    980811
【裁判案由】    聲請再審
【裁判全文】
臺灣桃園地方法院刑事裁定            98年度聲簡再字第14號
聲  請  人
即  被  告  甲○○
上列聲請人即被告因偽造文書等案件，對於本院合議庭97年度簡
上字第901 號，中華民國98年4 月6 日第二審確定判決（檢察官
聲請簡易判決處刑案號：96年度偵字第19016 號），聲請再審，
本院裁定如下：
    主  文
再審之聲請駁回。
    理  由
一、本件聲請意旨略以：
  (一)聲請人即被告甲○○之前妻彭郁惠（原名溫彭賢妹）於全案
    中未有提起告訴之書面證據，故他人不得代替彭郁惠提起告
    訴或檢察官藉故起訴。
  (二)檢察官起訴聲請人盜刻印章、盜蓋印信等情，係公務員對其
    不實指控之言論，實屬亂扣帽子並加以污衊陷害聲請人之行
    為。
  (三)聲請人與其前妻彭郁惠間於98年4 月28日在鈞院中壢簡易庭
    ，就98年度壢簡調字第145 號清償債務事件調解成立，此有
    98年4 月28日調解筆錄1 份足茲證明，是以，聲請人並無盜
    刻印章、盜蓋印信之犯行。
  (四)聲請人於98年2 月20日鈞院合議庭第二審審理中，陳報聲請
    人告訴彭鏡雲、溫曜誠等人妨害名譽等案件，經臺灣桃園地
    方法院檢察署檢察官不起訴處分而聲請再議，嗣經臺灣高等
    法院檢察署以95年度上聲議字第3830號處分書再議駁回，其
    目的係為防止刑事責任一定結果不發生之情。
  (五)檢察官起訴聲請人有盜刻印章、盜蓋印信之犯行，係妨害聲
    請人之名譽，故要求檢察官登報道歉。
  (六)按依刑事訴訟法應停止或更新審判而未經停止或更新者，其
    判決當然違背法令，同法第379 條第9 款定有明文，是以，
    本案既經聲請人與彭郁惠調解成立，檢察官即應更新正確案
    由卻未更新，檢察官因而構成妨害名譽罪，法院應判決聲請
    人無罪。
  (七)綜此，聲請人以台灣桃園地方法院中壢簡易庭98年度壢簡調
    字第145 號調解筆錄影本、戶口名簿影本各1 份等為證，為
    此聲請再審及停止刑之執行云云。
二、按有罪之判決確定後，有左列情形之一者，為受判決人之利
    益，得聲請再審︰一、原判決所憑之證物已證明其為偽造或
    變造者；二、原判決所憑之證言、鑑定或通譯已證明其為虛
    偽者；三、受有罪判決之人，已證明其係被誣告者；四、原
    判決所憑之通常法院或特別法院之裁判已經確定裁判變更者
    ；五、參與原判決或前審判決或判決前所行調查之推事，或
    參與偵查或起訴之檢察官，因該案件犯職務上之罪已經證明
    者；六、因發現確實之新證據，足認受有罪判決之人應受無
    罪、免訴、免刑或輕於原判決所認罪名之判決者，刑事訴訟
    法第420 條第1 項定有明文。又按刑事訴訟法第420 條第1
    項第6 款所謂發現確實之新證據，係指該項證據，事實審法
    院於判決前因未經發現，不及調查斟酌，至其後始行發現者
    而言，若判決前已經當事人提出或聲請調查之證據，或為「
    聲請人於判決前所明知」，或係「事後提出證明，以圖證實
    在原審前所為有利之主張為真實，既非判決後所發見，自不
    得據以聲請再審」（最高法院25年抗字第292 號、28年抗字
    第8 號、49年臺抗字第72號、50年臺抗字第104 號判決參照
    ）。再所謂確實之新證據，固非以絕對不須經過調查程序為
    條件，然必須可認為確實足以動搖原確定判決，而為受判決
    人有利之判決者為限，若僅係他人於事後追述當時所見情形
    之空洞言詞，而顯然無法推翻原確定判決所憑之證據者，即
    非該款所謂確實之新證據（最高法院46年台抗字第8 號、33
    年抗字第70號判例參照）。
三、經查：
  (一)本件聲請人甲○○所涉偽造文書等犯行，業經本院於97年8
    月11日以96年度壢簡字第2098號判決分別判處有期徒刑3 月
    ，減為有期徒刑1 月又15日，及有期徒刑4 月，減為有期徒
    刑2 月，定其應執行之刑為有期徒刑3 月後，被告不服提起
    上訴，嗣經本院第二審合議庭於98年4 月6 日以97年度簡上
    字第901 號判決駁回上訴確定等情，業經本院調閱該案全部
    卷宗核閱屬實，並有上揭判決書及臺灣高等法院被告前案紀
    錄表各1 份附卷可稽。然聲請意旨(二)所指摘之檢察官起訴其
    盜刻印章、盜蓋印信等情，均係公務員對其不實指控之言論
    云云，未經聲請人提出可茲證明其並未涉犯盜刻印章、盜蓋
    印信犯行之新證據；且96年1 月8 日及同年月25日之民事委
    任狀上所簽章之彭郁惠及溫瑞玫之簽名、印文等證據，於原
    法院判決前即已存在於卷內，為業經法院審酌之證據，故非
    確實之新證據。是以，聲請人既未提出堪以認定之新證據，
    僅係重對原審已認定之事實空言爭執，揆諸前開規定及判例
    意旨，聲請人之聲請再審，顯然不合法。
  (二)另聲請意旨(一)、(三)至(六)所指摘之內容，要與本院上揭97年度
    簡上字第901 號判決所認定之犯罪事實無何關聯，且就上述
    證據本身形式上觀察，亦難認定具有足以動搖原有罪之確定
    判決，而為聲請人即受判決人無罪、免訴、免刑或輕於原判
    決所認罪名之判決之情形存在。是以，聲請人以此為由聲請
    再審，亦屬無據。
  (三)綜上所述，聲請人所提聲請再審事由及證據，尚與刑事訴訟
    法第420 條規定之再審事由有間，其又未提出其他任何新證
    據以供本院判斷，亦無從認定原判決所依之證據有何虛偽之
    情形，揆諸前揭說明，聲請人所指摘各項均不符合任一再審
    事由。故聲請人再審之聲請，洵難認合法，應予駁回。
四、據上論斷，依刑事訴訟法第433 條，裁定如主文。
中    華    民    國    98    年    8     月    11    日
                  刑事第九庭  審判長法  官  吳為平
                                    法  官  蘇琬能
                                    法  官  胡芷瑜
以上正本證明與原本無異。
如不服本裁定，應於裁定送達後5 日內向本院提出抗告狀。
                                    書記官  張懿昀
中    華    民    國    98    年    8     月    11    日


司法院資訊處製作；財團法人民間司法改革基金會備份。
